臺灣士林地方法院刑事判決
111年度易字第215號
公  訴  人  臺灣士林地方檢察署檢察官
被      告  周金生


上列被告因竊盜案件，經檢察官提起公訴（110年度偵字第20831
號），本院判決如下：
    主  文
周金生犯攜帶兇器竊盜罪，處有期徒刑陸月，如易科罰金，以新
臺幣壹仟元折算壹日。扣案之六角板手及菜刀各壹把均沒收。
    犯罪事實
一、周金生意圖為自己不法之所有，基於加重竊盜之犯意，於民
    國110年11月7日14時32分許，先將張家偉所有停放在新北市
    汐止國民運動中心（址設新北市○○區○○路000號）旁停車格
    之車牌號碼000-000號普通重型機車（下稱本案機車），牽
    至新北市汐止區秀峰路秀峰高中側門旁路邊，再以足供兇器
    使用之六角板手、菜刀，拆卸本案機車上之機車腳踏板2個
    、後座手扶墊圈1個，嗣警方經民眾通報到場，並當場查扣
    本案機車上之零件及菜刀、六角板手各1把等物，始查悉上
    情。
二、案經新北市政府警察局汐止分局報告臺灣士林地方檢察署（
    下稱士林地檢署）檢察官偵查起訴。
    理  由
壹、證據能力部分
　　查本判決下列認定犯罪事實所引用之被告以外之人於審判外
    之言詞及書面陳述，固屬傳聞證據，惟檢察官及被告周金生
    於本院準備程序中均陳明同意有證據能力（見本院111年度
    易字第215號卷【下稱本院卷】第138至139頁），本院審酌
    各該證據資料之作成情況，核無違法取證或其他瑕疵，且與
    本案具有關連性，認以之作為證據應屬適當，依刑事訴訟法
    第159條之5第1項規定，前揭證據資料均有證據能力。其餘
    本案認定犯罪事實之非供述證據部分，均與本案事實具有關
    聯性，並無事證足認有違背法定程式或經偽造、變造等情事
    ，且經本院依法踐行調查程序，依刑事訴訟法第158條之4反
    面解釋，亦均具有證據能力。
貳、實體認定犯罪事實所憑之證據及理由
一、被告之辯解：
　　訊據被告對於上開客觀之事實均坦承不諱，惟矢口否認有何
    攜帶兇器竊盜罪之犯行，辯稱：我有拿六角板手及菜刀拆卸
    本案機車上的腳踏板、墊圈。因為我當時看到本案機車有貼
    一張「資源回收」字樣的紙張，所以我認為該車是報廢車。
    又因為當時秀豐市場的人說本案機車放在那邊佔地方，說這
    台車不乾淨、有鬼，叫我牽走，所以我才牽走等語。
二、本案不爭執之事實：
　　被告於110年11月7日14時32分許，先將被害人張家偉（下稱
    被害人）所有停放在新北市汐止國民運動中心（址設新北市
    ○○區○○路000號）旁停車格之本案機車，牽至新北市汐止區
    秀峰路秀峰高中側門旁路邊，再以足供兇器使用之六角板手
    、菜刀，拆卸本案機車上之機車腳踏板2個、後座手扶墊圈1
    個，嗣警方經民眾通報到場，並當場查扣上開機車零件及菜
    刀、六角板手，始查悉上情等情，業據證人即被害人於警詢
    時證述明確（見士林地檢署110年度偵字第20831號卷【下稱
    偵卷】第67至69頁），復有新北市政府警察局汐止分局扣押
    筆錄、扣押物品目錄表（見偵卷第19至23頁）、員警密錄器
    錄影畫面擷圖、現場、本案機車及行竊工具之照片（見偵卷
    第31至37頁）、本案機車之車輛詳細資料報表（見偵卷第47
    頁）、士林地檢署檢察事務官勘驗筆錄（見偵卷第75至81頁
    ）、扣押物品清單（見偵卷第87頁）、本院贓證物品保管單
    （見本院110年度審易字第1770號卷第27頁）、卷附之員警
    密錄器影像光碟及本院勘驗筆錄暨擷圖（見本院卷第140至1
    44頁、第149至155頁）等證據在卷可稽，且為被告所不爭執
    （見本院卷第139至140頁），此部分之事實，首堪認定。
三、本案爭點
　　被告係以上揭情詞置辯，故本案爭點為：被告主觀上有無意
    圖為自己不法之所有，基於加重竊盜之犯意，於上揭時、地
    ，持菜刀、六角板手等兇器竊取本案機車並拆卸上開零件？
    抑或是本案機車為報廢車或他人要其牽走，而無加重竊盜之
    犯意？本院認定被告有罪之理由，茲分述如下：
(一)據證人即被害人於警詢時證稱：本案機車是我所有且都是我
    自己使用，我最近一次使用約在三個月前即110年7月間，警
    查獲本案機車的新北市汐止區秀峰路處所不是我當初停放的
    位置，我當初是停在離該處50公尺遠之汐止運動中心旁邊的
    路邊機車停車格等語（見偵卷第67至68頁），可知本案機車
    於案發前為被害人所使用，縱使其已3個月未騎乘，但仍非
    報廢車，且該車停放之位置係於停車格內等情，均堪以認定
    。復參諸本案機車之外觀，仍有正常懸掛車牌，有現場照片
    可佐（見偵卷第33頁），又係停放於停車格內，而非任意棄
    置於路邊或未懸掛車牌，復查無任何跡象可讓人誤認為報廢
    車，或有如被告所辯該車上貼有「資源回收」之字樣等情，
    故被告辯以該車為報廢車一事，與客觀事證不符，不足採信
    。
(二)至於被告雖稱係秀豐市場之人要其牽走本案機車云云，然此
    與被害人上揭所證相悖，況本案機車既係停放於停車格內，
    應無他人隨意要被告牽走之理，且被告自承其無法提出秀豐
    市場人員之姓名可供調查（見本院卷第139頁），故被告辯
    以上情，亦不足採信。另就被告雖於為警查獲時供稱本案機
    車係其女友「阿琪」所有（見本院卷第143頁），然本案機
    車為被害人所有，為證人即被害人上揭所證述明確，且有本
    案機車之車輛詳細資料報表可佐（見偵卷第47頁），益見該
    車非被告之女友所有甚明。況被告復供稱本案機車為報廢車
    、係秀豐市場之人要其牽走云云，已如上所述，可見其供詞
    前後反覆，又與客觀事證不符，其辯解顯不足採。
(三)綜上所述，被告上開所辯，均為其事後卸責之詞，不足採信
    。本案事證明確，被告上揭犯行足堪認定，應予依法論科。
    　　
四、論罪科刑
(一)論罪：
　　按刑法第321條第1項第3款之攜帶兇器竊盜罪，係以行為人
    攜帶兇器竊盜為其加重條件，此所謂兇器，其種類並無限制
    ，凡客觀上足對人之生命、身體、安全構成威脅，具有危險
    性之兇器均屬之，且祇須行竊時攜帶此種具有危險性之兇器
    為已足，並不以攜帶之初有行兇之意圖為必要（最高法院79
    年台上字第5253號判決意旨參照）。經查，被告於行竊時，
    持扣案之六角板手及菜刀拆卸本案機車上之機車腳踏板及後
    座手扶墊圈，該板手及菜刀均為金屬材質等情，有扣案之照
    片可憑（見偵卷第37頁），且上開板手既可轉鬆螺絲以拆卸
    本案機車上之上開零件，與菜刀均係質地堅硬之物，倘持以
    對他人攻擊，客觀上對人之生命、身體、安全自當構成威脅
    ，具有危險性，屬刑法第321條第1項第3款所定之兇器無疑
    。是核被告所為，係犯刑法第321條第1項第3款之攜帶兇器
    竊盜罪。
(二)量刑：
　　爰以行為人之責任為基礎，審酌被告正值壯年（案發時為47
    歲），不思以正當途徑獲取所需，竟冀圖不勞而獲，恣意竊
    取他人之機車，損及他人財產權並破壞社會治安，所為應予
    非難；但考量被害人未對被告提起竊盜告訴，並於案發後稱
    擬將本案機車申請報廢（見偵卷第69頁、第73頁），且於被
    告甫拆卸本案機車上之零件之時即為警查獲，未額外造成其
    他損害等犯罪動機、手段及所受損害；另考量被告雖未坦承
    加重竊盜罪之犯行，但對客觀事實仍大致坦承之犯後態度；
    兼衡被告曾自陳：現與哥哥、媽媽同住，目前沒有工作，領
    有身心障礙證明書等語（見本院卷第114頁、第138頁）之家
    庭經濟生活狀況；及其戶籍資料載為高職畢業（見本院卷第
    83頁）之教育、智識程度等一切情狀，量處如主文所示之刑
    ，併諭知易科罰金之折算標準。
五、沒收部分：　　
(一)扣案之六角板手、菜刀各1把，均為被告所有供其為本案加
    重竊盜犯行所用之物，業據被告所供承在卷（見本院卷第13
    8頁），爰依刑法第38條第2項前段之規定宣告沒收之。
(二)至於扣案之本案機車腳踏板2個、後座扶手墊圈1個，均為被
    告自本案機車上所竊得並拆卸之物品，為其本案之犯罪所得
    ，雖均未合法發還被害人，然被害人已明確表明無意領回（
    見偵卷第73頁），此部分之沒收已欠缺刑法之重要性，且檢
    察官亦未聲請沒收，爰依刑法第38條之2第2項之規定，不予
    宣告沒收，附此敘明。
據上論斷，應依刑事訴訟法第299條第1項前段，刑法第321條第1
項第3款、第41條第1項前段、第38條第2項前段，刑法施行法第1
條之1第1項，判決如主文。
本案經檢察官陳彥章提起公訴，檢察官周禹境到庭執行職務。
中　　華　　民　　國　　111 　年　　6 　　月　　30　　日
                  刑事第六庭　　法  官  林哲安
以上正本證明與原本無異。
如不服本判決，應於判決送達後20日內向本院提出上訴書狀，並
應敘述具體理由；其未敘述上訴理由者，應於上訴期間屆滿後20
日內向本院補提理由書（均須按他造當事人之人數附繕本），「
切勿逕送上級法院」。告訴人或被害人如對於本判決不服者，應
具備理由請求檢察官上訴，其上訴期間之計算係以檢察官判決正
本送達之日期為準。因疫情而遲誤不變期間，得向法院聲請回復
原狀。　　　　　　　　　
　　　　　　　　　              書記官  温育儷
中　　華　　民　　國　　111 　年　　7 　　月　　4 　　日
附錄本案論罪科刑法條全文：
中華民國刑法第321條
犯前條第1項、第2項之罪而有下列情形之一者，處6月以上5年以
下有期徒刑，得併科50萬元以下罰金：
一、侵入住宅或有人居住之建築物、船艦或隱匿其內而犯之。
二、毀越門窗、牆垣或其他安全設備而犯之。
三、攜帶兇器而犯之。
四、結夥三人以上而犯之。
五、乘火災、水災或其他災害之際而犯之。
六、在車站、港埠、航空站或其他供水、陸、空公眾運輸之舟、
    車、航空機內而犯之。
前項之未遂犯罰之。